---
title: "LAB04_Barboza"
author: "Guilherme H D S Barboza Gonçalves"
format: pdf
editor: source
---

Q1. Carreguandp os pacotes

```{r}
library(readxl)
library(tidyverse)
```

Q2. Crie uma variável `fname` com o caminho para o arquivo `WDIEXCEL.xlsx` e confirme sua existência.

```{r}
fname <- "WDIEXCEL.xlsx"
file.exists(fname)
```

Q3. Leia a planilha "Country" e armazene no objeto `countries`.

```{r}
countries <- read_excel(
  fname,
  sheet = "Country",
  range = "A1:B265"
)

countries
```

Q4. Mantenha apenas os registros de 5 países (Brasil e outros 4 de sua escolha).

```{r}
countries <- countries %>%
  filter(`Country Code` %in% c("BRA", "USA", "CHN", "ARG", "ZAF"))

countries
```

Q5. Leia a planilha "Data" e armazene no objeto `WDI`.

```{r}
WDI <- read_excel(
  fname,
  sheet = "Data",
  range = cell_cols("A:BK")
)

WDI
```

Q6. Selecione apenas as colunas `Country Code`, `Indicator Code` e todos os anos de 1960 a 2018.

```{r}
anos <- as.character(1960:2018)

WDI <- WDI %>%
  select(`Country Code`, `Indicator Code`, all_of(anos))

WDI
```

Q7. Confirme se os dados de `WDI` estão em formato tidy. Se não estiverem, transforme-os, criando uma coluna `YEAR`.

Os dados **não** estão em formato tidy: cada ano (1960, 1961, ..., 2018) aparece como uma coluna, quando na verdade o ano é o valor de uma variável (não o nome de uma variável). Usamos `pivot_longer` para reunir essas colunas numa única coluna `YEAR`, com os valores dos indicadores numa coluna `value`.

```{r}
WDI <- WDI %>%
  pivot_longer(
    cols = all_of(anos),
    names_to = "YEAR",
    values_to = "value"
  )

WDI
```

Q8. Confirme se a coluna referente ao ano está em formato inteiro.

```{r}
class(WDI$YEAR)

WDI <- WDI %>%
  mutate(YEAR = as.integer(YEAR))

class(WDI$YEAR)
```

Q9. Mantenha, em `WDI`, apenas os registros dos países listados em `countries`. Selecione as colunas `Country Code`, `Short Name`, `YEAR` e `SP.DYN.CBRT.IN`.

Como precisamos trazer a coluna `Short Name` (que só existe em `countries`) para dentro de `WDI`, a operação apropriada é um *mutating join* (`inner_join`), e não um *filtering join* (que apenas filtraria linhas, sem adicionar colunas novas).

```{r}
WDI <- WDI %>%
  filter(`Indicator Code` == "SP.DYN.CBRT.IN") %>%
  inner_join(
    countries %>% select(`Country Code`, `Short Name`),
    by = "Country Code"
  ) %>%
  select(`Country Code`, `Short Name`, YEAR, SP.DYN.CBRT.IN = value)

WDI
```

Q10. Ordene o objeto de forma que, para cada país, as informações estejam ordenadas por ano.

```{r}
WDI <- WDI %>%
  arrange(`Country Code`, YEAR)

WDI
```

Q11. Construa um gráfico de linhas com `YEAR` no eixo X, `SP.DYN.CBRT.IN` no eixo Y, uma linha por país.

```{r}
ggplot(WDI, aes(x = YEAR, y = SP.DYN.CBRT.IN, color = `Short Name`, group = `Short Name`)) +
  geom_line() +
  labs(
    x = "Ano",
    y = "Taxa de natalidade (SP.DYN.CBRT.IN)",
    color = "País",
    title = "Taxa de natalidade ao longo do tempo, por país"
  )
```


```{r}
Sys.setenv(TZ = "America/Sao_Paulo")
Sys.time()
```



