---
title: "Lab02_Barboza"
author: "Guilherme H D S Barboza Gonçalves 266060"
format: pdf
editor: source
---

# Pacotes

```{r}
library(readr)
library(dplyr)
library(ggcal)
library(ggplot2)
```

# 1. Quais são as estatísticas suficientes para a determinação do percentual de voos atrasados na chegada (`ARRIVAL_DELAY > 10`)?

Para cada grupo (dia, mês, Cia. Aérea), basta guardar `n` (total de voos) e `n_delay` (voos com `ARRIVAL_DELAY > 10`). O percentual final é `n_delay / n`. Como são somas simples, dá pra calcular em cada lote separadamente e depois somar entre os lotes sem perder informação.

# 2. Crie uma função chamada `getStats`

Filtra as Cias. AA, DL, UA e US, remove valores faltantes, agrupa por dia/mês/Cia. Aérea e retorna as estatísticas suficientes como um tibble, recebendo os argumentos `input` e `pos`.

```{r}
getStats <- function(input, pos) {
  input %>%
    filter(AIRLINE %in% c("AA", "DL", "UA", "US")) %>%
    filter(!is.na(ARRIVAL_DELAY)) %>%
    group_by(YEAR, MONTH, DAY, AIRLINE) %>%
    summarise(
      n       = n(),
      n_delay = sum(ARRIVAL_DELAY > 10),
      .groups = "drop"
    )
}
```

# 3. Leitura em lotes com `read_csv_chunked`

Importa `flights.csv.zip` em lotes de 100 mil registros, com callback aplicando `getStats`, e `col_types` lendo apenas as colunas de interesse.

```{r}
col_types <- cols_only(
  YEAR          = col_integer(),
  MONTH         = col_integer(),
  DAY           = col_integer(),
  AIRLINE       = col_character(),
  ARRIVAL_DELAY = col_double()
)

stats_por_lote <- read_csv_chunked(
  file       = "flights.csv",
  callback   = DataFrameCallback$new(getStats),
  chunk_size = 100000,
  col_types  = col_types
)

stats_por_lote
```

# 4. Crie uma função chamada `computeStats`

Combina as estatísticas suficientes de todos os lotes e retorna um tibble com as colunas `Cia`, `Data` (formato AAAA-MM-DD) e `Perc` (percentual entre 0 e 1).

```{r}
computeStats <- function(x) {
  x %>%
    group_by(AIRLINE, YEAR, MONTH, DAY) %>%
    summarise(
      n       = sum(n),
      n_delay = sum(n_delay),
      .groups = "drop"
    ) %>%
    mutate(
      Data = as.Date(paste(YEAR, MONTH, DAY, sep = "-")),
      Perc = n_delay / n
    ) %>%
    select(Cia = AIRLINE, Data, Perc)
}

resultado <- computeStats(stats_por_lote)
resultado
```

# 5. Produza um mapa de calor em formato de calendário para cada Cia. Aérea

Define a paleta de cores com `scale_fill_gradient`, do `#4575b4` ao `#d73027`, armazenada em `pal`; cria a função `baseCalendario(stats, cia)`; aplica para AA, DL, UA e US, guardando em `cAA`, `cDL`, `cUA` e `cUS`; e apresenta cada mapa de calor com título via `ggtitle`.

```{r}
pal <- scale_fill_gradient(low = "#4575b4", high = "#d73027")

baseCalendario <- function(stats, cia) {
  sub <- stats %>% filter(Cia == cia)
  ggcal(sub$Data, sub$Perc)
}

cAA <- baseCalendario(resultado, "AA")
cDL <- baseCalendario(resultado, "DL")
cUA <- baseCalendario(resultado, "UA")
cUS <- baseCalendario(resultado, "US")
```

```{r}
cAA + pal + ggtitle("Percentual de atrasos - American Airlines (AA)")
```

```{r}
cDL + pal + ggtitle("Percentual de atrasos - Delta Air Lines (DL)")
```

```{r}
cUA + pal + ggtitle("Percentual de atrasos - United Airlines (UA)")
```

```{r}
cUS + pal + ggtitle("Percentual de atrasos - US Airways (US)")
```

```{r}
Sys.setenv(TZ = "America/Sao_Paulo")
Sys.time()
```
