---
title: "LAB06_Barboza"
author: "Guilherme H D S Barboza Gonçalves"
format: pdf
editor: source
---

1. Baixe o arquivo `disco.db` e armazene na variável `path` o caminho completo  na qual o arquivo foi gravado. Utilize `file.path()` para combinar `path` com o nome do arquivo e obter `fname`.

```{r}
path  <- "dados"
fname <- file.path(path, "disco.db")
fname
```

2. Utilizando o pacote `RSQLite`, conecte-se ao arquivo de banco de dados. Armazene a conexão na variável `conn`.

```{r}
library(DBI)
library(RSQLite)

conn <- dbConnect(RSQLite::SQLite(), fname)
```

3. Liste as tabelas existentes no banco de dados.

```{r}
dbListTables(conn)
```

4. Identifique os nomes de todas as colunas existentes na tabela `customers`.

```{r}
dbListFields(conn, "customers")
```

5. Utilizando apenas SQLite, com o apoio do comando `dbGetQuery`, identifique quantos clientes estão atualmente cadastrados neste banco de dados.

```{r}
dbGetQuery(conn, "
  SELECT COUNT(*) AS total_clientes
  FROM customers
")
```

6. Utilizando apenas SQLite, identifique o número de países diferentes em que moram os clientes encontrados acima.

```{r}
dbGetQuery(conn, "
  SELECT COUNT(DISTINCT Country) AS n_paises
  FROM customers
")
```

7. Utilizando apenas SQLite, quantos clientes existem por país? A tabela resultante deve conter o nome do país e a respectiva contagem, ordenada de forma decrescente pela contagem.

```{r}
dbGetQuery(conn, "
  SELECT Country, COUNT(*) AS n_clientes
  FROM customers
  GROUP BY Country
  ORDER BY n_clientes DESC
")
```

8. Quais são os 5 países com mais clientes registrados? Use apenas SQLite.

```{r}
dbGetQuery(conn, "
  SELECT Country, COUNT(*) AS n_clientes
  FROM customers
  GROUP BY Country
  ORDER BY n_clientes DESC
  LIMIT 5
")
```

9. Quais são os países registrados que possuem apenas 6 letras no nome?

```{r}
dbGetQuery(conn, "
  SELECT DISTINCT Country
  FROM customers
  WHERE Country GLOB '??????'
")
```

10. Quais foram as músicas compradas por clientes brasileiros?

```{r}
dbGetQuery(conn, "
  SELECT DISTINCT t.Name AS musica
  FROM customers c
  INNER JOIN invoices i ON c.CustomerId = i.CustomerId
  INNER JOIN invoice_items ii ON i.InvoiceId = ii.InvoiceId
  INNER JOIN tracks t ON ii.TrackId = t.TrackId
  WHERE c.Country = 'Brazil'
")
```

11. Desconecte do banco de dados.

```{r}
dbDisconnect(conn)
```


```{r}
Sys.setenv(TZ = "America/Sao_Paulo")
Sys.time()
```
