---
title: "LAB05_Barboza"
author: "Guilherme H D S Barboza Gonçalves"
format: html
editor: source
---

Q1. Carregando os pacotes

```{r}
library(readr)
library(dplyr)
library(lubridate)
library(leaflet)
```

Parte 1. Função `analisa_aeronave`

A função recebe o código da aeronave (`tail_number`) e o caminho do arquivo de voos (`arquivo`). Ela lê o arquivo por partes (chunks), mantém apenas os voos daquela aeronave, monta uma tabela tidy ordenada cronologicamente com todas as colunas de `flights.csv`, junta as coordenadas dos aeroportos e desenha um mapa do trajeto voado ao longo do ano, com a espessura da linha representando a velocidade média do voo.

```{r}
analisa_aeronave <- function(tail_number, arquivo) {

  filtra_lote <- function(lote, pos) {
    lote %>% filter(TAIL_NUMBER == tail_number)
  }

  tipos_colunas <- cols(
    YEAR                 = col_integer(),
    MONTH                = col_integer(),
    DAY                  = col_integer(),
    DAY_OF_WEEK          = col_integer(),
    AIRLINE              = col_character(),
    FLIGHT_NUMBER        = col_integer(),
    TAIL_NUMBER          = col_character(),
    ORIGIN_AIRPORT       = col_character(),
    DESTINATION_AIRPORT  = col_character(),
    SCHEDULED_DEPARTURE  = col_integer(),
    DEPARTURE_TIME       = col_integer(),
    DEPARTURE_DELAY      = col_double(),
    TAXI_OUT             = col_double(),
    WHEELS_OFF           = col_integer(),
    SCHEDULED_TIME       = col_double(),
    ELAPSED_TIME         = col_double(),
    AIR_TIME             = col_double(),
    DISTANCE             = col_double(),
    WHEELS_ON            = col_integer(),
    TAXI_IN              = col_double(),
    SCHEDULED_ARRIVAL    = col_integer(),
    ARRIVAL_TIME         = col_integer(),
    ARRIVAL_DELAY        = col_double(),
    DIVERTED             = col_integer(),
    CANCELLED            = col_integer(),
    CANCELLATION_REASON  = col_character(),
    AIR_SYSTEM_DELAY     = col_double(),
    SECURITY_DELAY       = col_double(),
    AIRLINE_DELAY        = col_double(),
    LATE_AIRCRAFT_DELAY  = col_double(),
    WEATHER_DELAY        = col_double()
  )


  voos_aeronave <- read_csv_chunked(
    file       = arquivo,
    callback   = DataFrameCallback$new(filtra_lote),
    chunk_size = 500000,
    col_types  = tipos_colunas
  )

  
  voos_aeronave <- voos_aeronave %>%
    mutate(
      DATA_HORA_PARTIDA = make_datetime(
        year  = YEAR,
        month = MONTH,
        day   = DAY,
        hour  = SCHEDULED_DEPARTURE %/% 100,
        min   = SCHEDULED_DEPARTURE %% 100
      )
    ) %>%
    arrange(DATA_HORA_PARTIDA)

  airports <- read_csv(
    file.path("dados", "airports.csv"),
    col_types = cols_only(
      IATA_CODE = col_character(),
      LATITUDE  = col_double(),
      LONGITUDE = col_double()
    )
  )

  trajeto <- voos_aeronave %>%
    left_join(airports, by = c("ORIGIN_AIRPORT" = "IATA_CODE")) %>%
    rename(LAT_ORIGEM = LATITUDE, LON_ORIGEM = LONGITUDE) %>%
    left_join(airports, by = c("DESTINATION_AIRPORT" = "IATA_CODE")) %>%
    rename(LAT_DESTINO = LATITUDE, LON_DESTINO = LONGITUDE) %>%
    mutate(VELOCIDADE_MEDIA = DISTANCE / (AIR_TIME / 60))

  mapa <- leaflet(data = trajeto) %>%
    addTiles()

  for (i in seq_len(nrow(trajeto))) {
    mapa <- mapa %>%
      addPolylines(
        lng    = c(trajeto$LON_ORIGEM[i], trajeto$LON_DESTINO[i]),
        lat    = c(trajeto$LAT_ORIGEM[i], trajeto$LAT_DESTINO[i]),
        weight = trajeto$VELOCIDADE_MEDIA[i] / 50,
        popup  = paste0(
          trajeto$ORIGIN_AIRPORT[i], " -> ", trajeto$DESTINATION_AIRPORT[i],
          "<br>Data: ", as.Date(trajeto$DATA_HORA_PARTIDA[i]),
          "<br>Velocidade média: ", round(trajeto$VELOCIDADE_MEDIA[i], 0), " mph"
        )
      )
  }


  mapa <- mapa %>%
    addMarkers(
      lng   = trajeto$LON_ORIGEM,
      lat   = trajeto$LAT_ORIGEM,
      popup = trajeto$ORIGIN_AIRPORT
    )


  list(tabela = trajeto, grafico = mapa)
}
```

Aplicando a função a uma aeronave de interesse (troque o valor de `tail_number` pelo código real de uma aeronave presente no seu `flights.csv`):

```{r}
resultado <- analisa_aeronave(
  tail_number = "N431WN",
  arquivo     = file.path("dados", "flights.csv")
)

resultado$tabela
```

```{r}
resultado$grafico
```


```{r}
Sys.setenv(TZ = "America/Sao_Paulo")
Sys.time()
```
