---
title: "LAB03_Barboza"
author: "Guilherme H D S Barboza Gonçalves"
format: html
editor: source
---

```{r}
library(readr)
library(dplyr)
library(leaflet)
```

# 1. Importando arquivos

Importando apenas as colunas que o exercício pede

```{r}
airports <- read_csv(
  "airports.csv",
  col_types = cols_only(
    IATA_CODE = col_character(),
    CITY      = col_character(),
    STATE     = col_character(),
    LATITUDE  = col_double(),
    LONGITUDE = col_double()
  )
)

airports
```

Importe o arquivo de companhias aéreas.

```{r}
airlines <- read_csv("airlines.csv")

airlines
```


```{r}
getStatsAtraso <- function(input, pos) {
  input %>%
    filter(
      !grepl("^1", DESTINATION_AIRPORT),
      !is.na(DESTINATION_AIRPORT),
      !is.na(ARRIVAL_DELAY)
    ) %>%
    group_by(DESTINATION_AIRPORT) %>%
    summarise(
      soma = sum(ARRIVAL_DELAY),
      n = n(),
      .groups = "drop"
    )
}

flights <- read_csv_chunked(
  "flights.csv",
  DataFrameCallback$new(getStatsAtraso),
  chunk_size = 1000000,
  col_types = cols_only(
    DESTINATION_AIRPORT = col_character(),
    ARRIVAL_DELAY = col_double()
  )
) %>%
  group_by(DESTINATION_AIRPORT) %>%
  summarise(
    ARRIVAL_DELAY = sum(soma) / sum(n),
    .groups = "drop"
  )

flights
```

# 2.  Selecionando a operação apropriada de join

A chave na tabela `flights` é `DESTINATION_AIRPORT`.

A chave na tabela `airports` é `IATA_CODE`.

Para identificar os aeroportos presentes em `flights`, mas ausentes em `airports`, utilizamos `anti_join()`:

```{r}
ausentes <- anti_join(flights, airports, by = c("DESTINATION_AIRPORT" = "IATA_CODE"))

ausentes
```


```{r}
flights <- left_join(flights, airports, by = c("DESTINATION_AIRPORT" = "IATA_CODE"))

flights
```
O `left_join()` foi utilizado porque queremos manter todos os registros de `flights` e adicionar as informações de `airports`.

# 3. Quantidade de aeroportos por estado

```{r}
airports %>%
  count(STATE, name = "n_aeroportos") %>%
  arrange(desc(n_aeroportos))
```

# 4. Mapa dos atrasos por aeroporto

```{r}
this <- leaflet(data = flights) %>%
  addTiles() %>%
  addMarkers(
    lng = ~LONGITUDE,
    lat = ~LATITUDE,
    popup = ~paste0(
      CITY, ", ", STATE,
      "<br>Atraso médio: ", round(ARRIVAL_DELAY, 1), " min"
    )
  )
this
```

```{r}
Sys.setenv(TZ = "America/Sao_Paulo")
Sys.time()
```
